【裁判字號】    97,消債更,645
【裁判日期】    971231
【裁判案由】    更生事件
【裁判全文】
臺灣臺中地方法院民事裁定           97年度消債更字第645號
聲請人  甲○○
代理人  賴俊宏  律師
上列當事人因消費者債務清理事件聲請更生，本院裁定如下：
    主  文
聲請駁回。
聲請費用由聲請人負擔。
    理  由
一、按債務人不能清償債務或有不能清償之虞者，得依本條例所
    定更生或清算程序，清理其債務，消費者債務清理條例第3
    條定有明文。又聲請更生或清算不合程式或不備其他要件者
    ，法院應以裁定駁回之，但其情形可以補正者，法院應定期
    間先命補正，復為同條例第8條所明定。
二、按消費者債務清理條例之目的在於調整債務人與債權人及其
    他利害關係人之權利義務關係，保障債權人之公平受償。本
    件債務人向本院聲請更生，雖主張：其有不能清償債務情事
    ，前已提出債權人清冊，以書面向最大債權金融機構請求共
    同協商債務清償方案，惟協商不成立，有卷附之前置協商不
    成立通知書在卷可稽，足堪採信。惟就債務人有無不能清償
    之情事一節，經查，本件依債務人陳報其財務狀況總債務約
    新台幣（下同）2,896,387元，每月薪資收入約26,780元，
    每月平均支出約16,200元，尚餘10,580元可供償還債務，然
    債務人既負債累累，且無需其扶養之對象，即應竭力樽節開
    支以償還債務，則其每月房租支出8000元及餐費6,000元似
    嫌過高，依目前中華民國銀行公會提供之「個別協商一致性
    方案」，債務人每月清償約16,092元，即可足額償還其債務
    ，與其每月可供償還債務金額10,580元雖有5,512元之差距
    ，然債務人正值年輕力壯，亦有穩定收入，若節制開銷，必
    能全數清償，是以本件債務人應無不能清償債務之情事。
三、再者，經本院依職權向各金融機關債權人函查債務人消費明
    細紀錄顯示，債務人消費內容多屬密集百貨購物（如：於9
    4年1月至2月間持台新國際商業銀行股份有限公司信用卡至
    新光三越百貨股份有限公司刷卡共計17,119元，同年
    5月於同百貨公司刷卡共計15,741元）、電訊用品（如：於
    93年10月26日持渣打國際商業銀行股份有限公司信用卡至
    NOKIA行動電話館刷卡14,151元）、個人旅遊（如：於94年
    12月5日持遠東國際商業銀行股份有限公司信用卡至天喜旅
    行社股份有限公司台中分公司刷卡20,400元，94年12月29日
    持美商花旗銀行股份有限公司信用卡於娜路灣大酒店刷卡
    13,200元）等，且債務人尚有保險費用之支出，亦有密集預
    借現金之情形，皆非生活必要支出，而屬奢侈浪費性質，此
    有卷附債務人消費明細附卷可稽。
四、債務人之消費內容既如前述，核與消費者債務清理條例第13
    4條第4款所稱：「浪費、賭博或其他投機行為，致財產顯然
    減少或負擔過重之債務」等不免責事由相當。再經本院函詢
    各該金融機構債權人亦表明反對債務人之更生聲請，顯見本
    件縱令進入更生程序，亦將因其更生方案無法獲致債權人會
    議通過或法院認可而宣告清算，徒增程序勞費，毫無聲請更
    生實益。是更生之聲請既不符合消費者債務清理條例第3條
    所定要件，且上開欠缺又屬無從補正，依上說明，自應駁回
    其聲請，爰裁定如主文。
中    華    民    國    97    年    12    月    31    日
                        民事庭  法  官  劉正中
上為正本係照原本作成
如不服本裁定，應於裁定送達後10日內，以書狀向本院提出抗告
，並繳納抗告費新臺幣1千元
中    華    民    國    97    年    12    月    31    日
                                書記官  詹世洲


司法院資訊處製作；財團法人民間司法改革基金會備份。
